【裁判字號】    99,易,824
【裁判日期】    990519
【裁判案由】    竊盜
【裁判全文】
臺灣臺中地方法院刑事判決               99年度易字第824號
公  訴  人  臺灣臺中地方法院檢察署檢察官
被      告  甲○○○
上列被告因竊盜案件，經檢察官提起公訴（九十九年度偵字第三
四五九號），本院判決如下：
    主    文
甲○○○犯竊盜未遂罪，處拘役肆拾日，如易科罰金，以新台幣
壹仟元折算壹日。
    犯罪事實
一、甲○○○於民國九十九年一月二十九日上午八時三十分許，
    騎乘機車行經丙○○位於臺中縣太平市○○路二巷一八三號
    之大倉庫外，因見該處之小鐵捲門未關且其內無人看管，竟
    基於為自己不法所有之犯意，自該開啟之小鐵捲門處侵入（
    侵入建築物部分未據告訴），徒手搬移放置於大倉庫內丙○○所有之製杯器四組、探照燈及電鍋二組至上開大倉庫之小
    鐵捲門門口，且將丙○○所有之鋼琴鋼骨及鋼架二個移動原
    處約二至三公尺，正欲竊走之際，適為丙○○發現而報警處
    理，始致未能得逞。
二、案經臺中縣警察局太平分局報請臺灣臺中地方法院檢察署檢
    察官偵查起訴。
    理    由
一、證據能力：按被告以外之人於審判外之言詞或書面陳述，除
    法律有規定者外，不得作為證據，刑事訴訟法第一百五十九
    條第一項固定有明文；惟被告以外之人於審判外之陳述，雖
    不符刑事訴訟法第一百五十九條之一至第一百五十九條之四
    之規定，而經當事人於審判程序同意作為證據，法院審酌該
    言詞陳述作成時之情況，認為適當，亦得為證據；當事人、
    代理人或辯護人於法院調查證據時，知有第一百五十九條第
    一項不得為證據之情形，而未於言詞辯論終結前聲明異議者
    ，視為有前項之同意，同法第一百五十九條之五亦有明文。
    查被害人丙○○於警詢時之證述屬審判外之陳述，而被告甲○○○於本院行準備程序時對於上開被害人警詢筆錄之證據
    能力予以爭執，經本院傳喚被害人丙○○到庭後，被害人於
    本院審理中所述情節與其於警詢中所述並無歧異，是就被害
    人前於警詢所述，自無刑事訴訟法第一百五十九條之二之適
    用，而認無證據能力。又查，被害人丙○○及證人乙○○於
    檢察事務官訊問時所為證詞均未經具結，且被告於本院行準
    備程序中對於上開證人於檢察事務官訊問時所為陳述之證據
    能力均予爭執，而被害人丙○○及乙○○經本院傳喚到庭後
    ，於本院審理中所述情節與其等上開所述亦無歧異，是就該
    等證人前於檢察事務官訊問時所述，亦認無刑事訴訟法第一
    百五十九條之二之適用，而無證據能力。
二、訊據被告甲○○○固坦承伊確有於上開時、地為警查獲等情
    不諱；然仍矢口否認伊有何竊盜未遂之犯行，辯稱：伊因見
    該大倉庫之鐵門未關，故於九十九年一月二十八日上午八時
    三十分許起即至該處睡覺至中午離開，案發當日上午八時三
    十分許係第二次進入該處睡覺，伊均未移動被害人丙○○置
    放在該處之任何物品，伊僅係在該處床墊上睡覺，員警於一
    月二十九日上午十時許到場時，伊睡在床墊上快睡著，因聽
    聞外面有人喊伊被警察圍起來，一時害怕才用床板蓋住身體
    ，伊並無竊盜之犯意云云。經查：
（一）被害人丙○○所有上開大倉庫乃與土造房屋相連，其間有
      一遭雨水侵蝕後所留下尚達近一百五十公分高之殘留土牆
      ，該處前即曾多次遭人入內竊取其內財物，當日被害人丙○○發現土造房屋之門鎖遭破壞後，曾檢查得知該大倉庫
      之窗戶及鐵捲門均未遭破壞或開啟，因每處窗戶均設有鐵
      窗，故無法入侵，而被告所述侵入之鐵捲門亦僅可自內開
      啟，無法從外面開啟，被害人丙○○則非每日均經過該處
      而知悉該處之情形，其前一日亦未曾經過該處查探等情，
      既據證人即被害人丙○○於本院審理中證述甚詳，復有現
      場照片存卷可參，已堪認被告進入該大倉庫內而為警查獲
      前，該土造房屋之門鎖前可能已遭他人破壞，而非被告為
      入內時所為，且被告所述伊侵入處之鐵捲門亦可能因前已
      遭他人入內後自內開啟，離去後未關上，方得使被告於當
      日由該處鐵捲門侵入大倉庫甚明。是以，被告辯稱伊係自
      隱密鐵門旁之小鐵捲門處入內，尚無破壞該處土造房屋之
      門鎖，更非翻越土造房屋與大倉庫間之殘留土牆進入該處
      大倉庫內等語，應堪採信。
（二）至被告雖辯稱伊因見該處堆滿灰塵，似無人管理及所有之
      處，方入內睡覺，且前一日即至該處睡覺至中午方離去，
      伊若有竊盜之意，當無前一日亦未搬走任何東西云云；然
      查，被害人丙○○所有上開土造房屋之門旁即門牌號碼，
      且大倉庫亦有多道上鎖之鐵捲門及窗戶，其內更堆置尚達
      萬元以上價值之鋼骨及鋼架等物等情，業據證人即被害人
      丙○○及當日到場處理之員警乙○○於本院審理中證述詳
      實，且有現場照片附卷可佐（附於警詢案卷第十五至十八
      頁），可見被告蓋無推諉不知該處尚屬他人所有及管理，
      未經許可不得擅自入內之理。準此，被告以伊因認該處為
      無人所有而入內僅為睡覺云云置辯，已非有據，而被告侵
      入該處之動機及目的為何，即屬可疑。至被告雖另以伊於
      案發前一日即一月二十八日即曾至上址睡覺至中午方離去
      ，而警察到場時，被害人均未遺失任何東西，可證伊若有
      竊盜犯意，前一日入內時即可竊走云云為辯；然而，被告
      辯稱伊前一日亦曾至該處睡覺云云，既尚查無其他積極證
      據足資證明核屬真實，自不得據此為有利被告之認定。
（三）次以，被告雖辯稱伊當日自開啟之鐵捲門入內後，即繞過
      放置門口附近而其內裝有扣案燈管等物之黃色桶子，而躺
      上床鋪睡覺，並未翻動其內任何東西，迨至上午十時許員
      警到場時方移動一床板蓋在身上云云。然而，觀諸證人即
      被害人丙○○前即指陳：其當日發現門鎖遭破壞後，報警
      前，即曾進入土造房屋內查探，並有聽聞大倉庫內有翻箱
      倒櫃之聲音等語，佐以證人即員警乙○○於本院審理中具
      結證稱：當日查獲被告時，被告係躺在床墊上用一床板蓋
      住，被告不像在睡覺的樣子等語，及被告陳稱伊乃自九十
      九年一月二十九日上午八時三十分許即入內睡覺，前一日
      下午八時許起則負責照顧一老人至案發當日上午六時許等
      語，可見倘若被告僅係因見該處有一床鋪可睡而入內睡覺
      ，且其間除員警到場後入內前曾移動一床板蓋在身上外，
      亦未移動任何物品，則被告當應因整夜照顧一老人感到十
      分疲憊而迅速入睡為是，蓋無迨至上午十時許員警到場查
      獲時，仍無睡覺後遭吵醒或將進入睡眠狀態之神情，且於
      員警到場前，尚在該處倉庫內發出疑似搬動物品等聲響之
      理。基此，益徵被告辯稱伊入內僅為休息睡覺云云，顯非
      可採。
（四）再查，被害人丙○○所有上開倉庫內有部分值錢之物前曾
      遭人竊走，本件扣案之燈管等物係於唯一可自內開啟之小
      鐵捲門處發現，被害人丙○○前均分別放置在大倉庫內側
      近廁所旁等各處，查獲被告時，該等物品已遭人移動放置
      在黃色水桶中並移至小鐵捲門前，而鋼琴鋼骨及鋼架等物
      重達百餘公斤，查獲時雖非靠近任何鐵捲門處放置，然已
      遭移動二至三公尺，亦非與電鍋等物同置而為警查獲，該
      等鋼骨及鋼架價值約數萬元，其餘物品亦約有幾千元價值
      等情，業據證人即被害人丙○○於本院審理中具結證述在
      卷，則常理以言，該鋼琴鋼骨及鋼架等共具數萬元價值之
      上開物品，若為先前入內行竊之被告以外之人前所欲竊取
      者，當早已搬離他處變賣，尚無予以收集後仍放置在該處
      而未竊走之理。準此，益徵該等物品顯係被告當日意欲竊
      取而未經許可侵入後，翻箱倒櫃發出聲響予以收集並搬移
      至該等處所，然未及竊取即遭警查獲者，至為明確。此外
      ，上開犯罪事實，復有贓物認領保管單、刑案現場測繪圖
      及現場照片八幀存卷可佐，是被告以前揭情詞置辯，顯屬
      矯飾卸責之詞，無可憑信。本案事證明確，被告上開犯行
      ，洵堪認定。
二、核被告甲○○○所為，係犯刑法第三百二十條第三項、第一
    項之竊盜未遂罪。被告已著手於竊盜犯罪行為之實行而不遂
    ，為未遂犯，爰依刑法第二十五條第二項規定減輕其刑。爰
    審酌被告之素行，又其為小兒麻痺之肢障者，其犯罪之動機
    、智識程度及手段，所欲行竊取之物品價值非微，對被害人
    所生損害非輕，然被害人於警詢及偵查中均表示不予追究，
    並願原諒被害人及被告自始均未坦認犯行之犯罪後態度等一
    切情狀，量處如主文所示之刑，並諭知易科罰金之折算標準
    ，以示懲儆。
據上論斷，應依刑事訴訟法第二百九十九條第一項前段，刑法第
三百二十條第三項、第一項、第二十五條第二項、第四十一條第
一項前段，刑法施行法第一條之一，判決如主文。
中    華    民    國    99    年    5    月     19    日
                  刑事第一庭    法  官  許惠瑜
以上正本證明與原本無異。
如不服本判決，應於送達後十日內向本院提出上訴狀（須附繕本
），上訴於臺灣高等法院臺中分院。
                                書記官  楊家印
中    華    民    國    99    年    5    月     19    日

司法院資訊處製作；財團法人民間司法改革基金會備份。
